【裁判字號】    97,訴,618
【裁判日期】    980409
【裁判案由】    毒品危害防制條例
【裁判全文】
臺灣桃園地方法院刑事判決               97年度訴字第618號
公  訴  人  臺灣桃園地方法院檢察署檢察官
被      告  丁○○
                      號
                    （現在臺灣桃園看守所羈押中）
選任辯護人  陳鄭權律師
            何豐行律師
上列被告因違反毒品危害防制條例案件，經檢察官提起公訴（97
年度偵字第11234 號），本院判決如下：
    主  文
丁○○所犯如附表一「應處罪刑」欄所示之罪，均累犯，各處如
附表一「應處罪刑」欄所示之刑，應執行有期徒刑貳拾伍年。未
扣案之販賣毒品所得新臺幣貳萬參仟伍佰元沒收，如全部或一部
不能沒收時，以其財產抵償之。未扣案之行動電話壹支（內含門
號0000000000號SIM 卡壹張）沒收，如全部或一部不能沒收時，
追徵其價額。
被訴如附表二所示之販賣第二級毒品部分，均無罪。
    事  實
一、丁○○前於民國94年間，因施用第二級毒品案件，經本院以
    94年度桃簡字第1237號判決判處有期徒刑4 月，如易科罰金
    以銀元300 元折算1 日確定，於94年9 月19日執行完畢（構
    成累犯）。竟不思悔改，明知安非他命屬毒品危害防制條例
    第2 條第2 項第2 款所稱之第二級毒品，不得販賣、持有，
    竟仍基於販賣第二級毒品營利之犯意，以其所有行動電話門
    號0000000000號作為販賣安非他命之聯絡工具，供欲向其購
    買安非他命之人與其聯絡之用，分別於如附表一所示之時間
    、地點，販售如附表一所示金額價值之安非他命（均無證據
    證明各次販售之安非他命重量已逾10公克）予如附表所示之
    人。嗣員警依據通訊監察，得知丁○○以上開門號作為販賣
    安非他命之聯絡工具，經持臺灣桃園地方法院檢察署檢察官
    核發之拘票於97年4 月28日下午6 時15分許，在丁○○位於
    桃園縣八德市○○街56巷4 弄11號住處拘獲丁○○到案，始
    陸續查悉上情。
二、案經桃園縣政府警察局移送臺灣桃園地方法院檢察署檢察官
    偵查起訴。
    理  由
甲、有罪部分：
壹、證據能力部分：
一、按被告以外之人於審判外之言詞或書面陳述，除法律有規定
    者外，不得作為證據，刑事訴訟法第159 條第1 項固定有明
    文。惟被告以外之人於檢察事務官、司法警察官或司法警察
    調查中所為之陳述，與審判中不符時，其先前之陳述具有較
    可信之特別情況，且為證明犯罪事實存否所必要者，得為證
    據，刑事訴訟法第159 條之2 亦有明文，此為同法第159 條
    第1 項所稱「法律有規定」，而為傳聞法則之例外。至本條
    所指「與審判中不符」，包括其陳述自身前後之不符（其前
    甚為詳細，於後則簡略，亦屬於此），及與審判中其他證據
    相齟齬，導致關於「主要事實」應為相異認定者而言。是此
    之「不符」，自係指實質不符之陳述而言，是與主要事實無
    關之僅一字一句之不符，固不論矣，即使為一部不符，然倘
    該不符者係屬可分，亦應認為僅此一部之不符，有本條之適
    用，而非可藉此擴及其先前陳述之全部範圍。查證人甲○○
    、辛○○、己○○、丙○○、庚○○、乙○○於警詢中所為
    之陳述，其性質均屬傳聞證據。渠等均係親自與被告聯絡購
    買安非他命之人，渠等於警詢時對於所親自經歷之向被告購
    入安非他命之時間、毒品交易之方式及地點、購買毒品之金
    額等事實之陳述均較明確，且於警詢之陳述距案發時日較近
    ，以本案情況而言，自以警詢當時記憶較為深刻，不致因時
    隔日久而遺忘案情，且較無來自被告或其親屬甚或施用毒品
    圈之壓力而出於虛偽不實之指證，或事後串謀而故為迴護被
    告之機會，此外，復有通聯紀錄及監聽譯文可資佐證，又無
    其他證據證明上開證人之警詢筆錄有受污染而不宜作為證據
    之瑕疵，是其等陳述具有可信之特別情況，且為證明被告犯
    罪事實存否所必要，本院認依刑事訴訟法第159 條之2 規定
    具有證據能力，被告之選任辯護人認上開證人於警詢中所為
    陳述並無證據能力，尚非可採。
二、次按被告以外之人於審判中滯留國外或所在不明而無法傳喚
    ，其於司法警察調查中所為之陳述，經證明具有可信之特別
    情況，且為證明犯罪事實之存否所必要者，得為證據，刑事
    訴訟法第159 條之3 第3 款定有明文。查本件證人壬○○經
    本院合法傳喚拘提均未到案，有本院送達證書及拘票附卷可
    憑，是證人壬○○因所在不明而無法傳喚。惟證人壬○○於
    警詢時關於本案待證事實之陳述，係其對於親身經歷向被告
    購買安非他命所為陳述，又無其他證據證明證人壬○○之警
    詢筆錄內容有受污染而不宜作為證據之瑕疵，是其陳述具有
    可信之特別情況，且為證明被告犯罪事實存否所必要，依前
    開規定所述，其於警詢之陳述自具有證據能力，被告之選任
    辯護人認證人壬○○於警詢中所為陳述並無證據能力，亦非
    可採。
三、至證人甲○○、壬○○、辛○○、己○○、丙○○、庚○○
    、乙○○於偵查中供前具結所為之陳述（有結文附於偵查卷
    可稽，見臺灣桃園地方法院檢察署97年度偵字第11234 號偵
    查卷宗第95、115 、127 、140 、144 、157 、171 頁），
    係檢察官依法訊問，復無其他事證足資認定其等於檢察官訊
    問時有受違法取供情事，並無何特別不可信之情況，依刑事
    訴訟法第159 條之1 第2 項之規定自亦有證據能力，被告之
    選任辯護人認上開證人於偵查中具結後所為陳述均無證據能
    力，實不足採。
四、卷附0000000000號行動電話通訊監察譯文，被告、辯護人及
    檢察官對上開證據之證據能力不爭執，經本院於審理期日提
    示上開證據資料並告以要旨，被告、辯護人及檢察官亦均未
    聲明異議，且查並無不得作為證據之事由，依法自得作為證
    據。
貳、實體部分：
一、訊據被告固然承認門號0000000000號行動電話確係其所申辦
    使用，且認識甲○○、壬○○、辛○○、己○○、丙○○、
    庚○○、乙○○，惟矢口否認有販賣第二級毒品安非他命之
    犯行，辯稱：甲○○、壬○○、辛○○、己○○、丙○○、
    庚○○、乙○○均係向綽號「阿勇」之男子購買安非他命，
    並非向伊購買，渠等會指認伊販買安非他命係因伊介紹綽號
    「阿勇」之男子給渠等認識，使渠等誤認伊與綽號「阿勇」
    之男子一起販賣安非他命云云。惟查：
 1、被告分別於如附表一編號1 所示之時間、地點，販賣第二級
    毒品安非他命予甲○○共4 次等情，業據證人甲○○迭於警
    詢、偵查中證述：「於96年11月間認識被告，以門號000000
    0000號向被告聯絡購買安非他命，曾買過4 次，第1 次是96
    年11月1 日，第2 次是96年11月10日、第3 次是96年12 月
    底、第4 次是97年1 月20日，每次都以新臺幣（下同）1,00
    0 元至2,000 元購買1 包安非他命，都是在桃園縣八德市○○路50巷巷口等被告開車過來向被告購買安非他命」等語（
    見上開偵查卷宗第22、23、92、93頁），於本院審理中證稱
    ：「確有撥打門號0000000000號行動電話向被告購買安非他
    命，但因時間已久，無法清楚記憶次數及購買日期，以偵查
    中所述為實在」等語（見本院卷第115 至117 頁）。又經本
    院檢視卷附被告與證人甲○○於96年11月1 日19時35分、96
    年11月10日05時48分電話監聽譯文內容分別為：「A （即受
    話者被告）：喂。B ：2 個。A ：等一下。」、「B （即受
    話者甲○○）：喂。A （即發話者被告）：你在睡覺嗎。B
    ：是啊，我在等你。A ：我現在才回來，1 個人嗎，還是15
    。B ：15喔。A ：看你，我是沒有差。B ：我這裡剩1,000
    。A ：看你。1 喔，到時我打電話給你。B ：好，晚再給你
    。A ：不要啦，現在拼現金。B ：好，多給我一點。A ：好
    」等語（見上開偵查卷宗第26、28頁），而被告與證人甲○○均承認上開通聯譯文為其等彼此間之談話內容，證人甲○○於警詢及偵查中均證稱：「上開通聯譯文內所稱『2 個』
    是指安非他命1 包2,000 元，『1 個人』是指安非他命1 包
    1,000 元」等語（見上開偵查卷宗第23、93頁）），綜析上
    開通聯譯文內容，與證人甲○○前揭所證被告販售安非他命
    毒品情節相符合。
 2、被告分別於如附表一編號2 所示之時間、地點，販賣第二級
    毒品安非他命共3 次予壬○○等情，業據證人壬○○迭於警
    詢、偵查中證述：「96年9 月份某日、96年10月1 日、96年
    10月5 日3 次都有向被告買到安非他命，都事先撥打門號00
    00000000號行動電話給被告聯繫購買事宜，96年9 月份某日
    及96年10月5 日都是以1,000 元購買1 包，都是我親自去買
    ，96年10月1 日以500 元購買1 包，是我以上開電話與被告
    聯絡後，請我表弟戊○○去向被告拿，都是在被告位於桃園
    縣八德市○○街住處交易」等語（見上開偵查卷宗第31、32
    、111 、112） 。又經本院檢視卷附被告與證人壬○○於96
    年10月1 日11時00分、96年10月5 日12時52分電話監聽譯文
    內容分別為：「B （即發話者壬○○）：喂，500 可以拿嗎
    。A （即受話者被告）：誰。B ：我，叫阿勇過去拿。」、
    「A （即受話者被告）喂，怎樣？B （即發話者壬○○）：
    我在你樓下。A ：幾個人。B ：1 個。」等語（見上開偵查
    卷宗第34、35頁），而被告與證人壬○○均承認上開通聯譯
    文為其等彼此間之談話內容，證人壬○○於警詢及偵查中均
    證稱：「上開通聯譯文內容是96年10月1 日我撥打被告所持
    0000000000號手機與他聯絡，約好後我再到戊○○家，被告
    要我把錢交給戊○○，再由戊○○到被告家拿安非他命賣給
    我，96年10月5 日我去被告家時撥打被告所持之上開手機，
    並在被告位於桃園縣八德市○○街56巷4 弄11號前向他購買
    1,000 元安非他命」等語（見上開偵查卷宗第31、111 、11
    2 頁），綜析上開通聯譯文內容，與證人壬○○前揭所證被
    告販售安非他命毒品情節相符合。
 3、被告分別於如附表一編號3 所示之時間、地點，販賣第二級
    毒品安非他命予辛○○共2 次等情，業據證人辛○○迭於警
    詢、偵查及審理中證述：「96年7 月23日、96年10月2 日凌
    晨12時許，都在被告位於桃園縣八德市○○街住處附近便利
    商店門口購買安非他命，都是以1,000 元購買1 包，也都是
    先以電話撥打被告所持0000000000之手機聯絡」等語（見上
    開偵查卷宗第117 、118 、125 頁，及本院卷第125 至130
    頁）。
 4、被告分別於如附表一編號4 所示之時間、地點，販賣第二級
    毒品安非他命予己○○共6 次等情，業據證人己○○迭於警
    詢、偵查及審理中證述：「總共向被告買到6 次安非他命，
    第1 次是96年3 月初下午1 時許，第2 次是96年3 月底中午
    12時許，第3 次是96年4 月中旬中午12時許，第4 次是96年
    4 月底中午12時許，第5 次是96年7 月中旬中午12時許，第
    6 次是96年8 月中旬12時許，都有向被告買到安非他命，都
    事先撥打門號0000000000號行動電話給被告聯繫購買事宜，
    交易地點都是在被告位於桃園縣八德市○○街住處附近之黃
    昏市場，都是以1,000 元購買1 包安非他命」等語（見上開
    偵查卷宗第49至51、137 至138 頁）。
 5、被告分別於如附表一編號5 所示之時間、地點，販賣第二級
    毒品安非他命予丙○○共3 次等情，業據證人丙○○迭於警
    詢、偵查及本院審理中證述：「總共3 次向被告買到安非他
    命，第1 次是96年11月底，在被告住處附近便利商店門口交
    易，第2 次是97年2 月4 日下午7 時許，第3 次是97年2 月
    5 日中午12時許，第2 、3 次交易地點都是在桃園縣八德市
    霄裡里山下店、長興路口，都事先撥打門號0000000000號行
    動電話給被告聯繫購買事宜，都是以1,000 元購買1 包安非
    他命」等語（見上開偵查卷宗第43、44、142 ，本院卷第18
    2 至186 頁）。
 6、被告分別於如附表一編號6 所示之時間、地點，販賣第二級
    毒品安非他命予庚○○共2 次等情，業據證人庚○○迭於警
    詢、偵查中證述：「總共向被告買到2 次安非他命，第1 次
    是96年10月初，第2 次是96年10月20日22時15分許，都事先
    撥打門號0000000000號行動電話給被告聯繫購買事宜，都是
    以1,000 元購買1 包，交易地點都在被告位於桃園縣八德市
    ○○街住處附近大水溝旁」等語（見上開偵查卷宗第62、63
    、154 、155） 。又經本院檢視卷附被告與證人庚○○於96
    年10月20日22時15分電話監聽譯文內容分別為：「A （即受
    話者被告）：喂。B （即發話者庚○○）：董阿，你在哪裡
    ，我可頡。A ：安哪。B ：你在哪裡。A ：我在水溝旁。B
    ：我知道，現在過去。A ：幾個人。B ：1 個人。A ：好。
    」等語（見上開偵查卷宗第66頁），而被告與證人庚○○均
    承認上開通聯譯文為其等彼此間之談話內容，證人庚○○於
    警詢及偵查中均證稱：「上開通聯譯文內容是96年10月20日
    我向被告購買安非他命之聯絡內容，1 個人的意思就是向被
    告買1,000 元的安非他命」等語（見上開偵查卷宗第63、15
    5 頁），綜析上開通聯譯文內容，與證人庚○○前揭所證被
    告販售安非他命毒品情節相符合。至證人庚○○於本院審理
    時另證稱：「沒有向被告購買安非他命，我們是一起施用，
    在警詢及偵查中證稱有向被告購買安非他命是因為太緊張，
    但警方與檢察官都沒有對我為脅迫或恐嚇」云云（見本院卷
    第264 、265 頁）。然查，證人庚○○自承其於警詢及偵查
    中之上開證言係出於任意性，而其於警詢、偵查中迭已詳細
    證述向被告購買安非他命之時間、地點、數量，及聯絡被告
    之方法，且互核一致，又其所述門號0000000000號確係被告
    申辦使用無誤，又有通聯譯文在卷可佐，其於警詢及偵查中
    所述應非子虛，其於本院審理中更異前詞，改稱：被告係與
    伊一起施用毒品不是販毒予伊云云，顯係事後迴護被告之詞
    ，與事實不符，不能採信。
 7、被告分別於如附表一編號7 所示之時間、地點，販賣第二級
    毒品安非他命予乙○○共4 次等情，業據證人乙○○迭於警
    詢、偵查中及審理中證述：「總共向被告買到安非他命4 次
    ，第1 次是96年3 月初，第2 次是96年6 月中旬，第3 次是
    96年7 月初，第4 次是96年10月11日，都事先撥打門號0000
    000000號行動電話給被告聯繫購買事宜，都是以1,000 元購
    買1 包，都是在被告位於桃園縣八德市○○街住處附近水溝
    旁交易」等語（見上開偵查卷宗第56、57、168 、169） 。
 8、末按販賣安非他命毒品係違法行為，非可公然為之，且有其
    獨特之販售通路及管道，復無公定價格，容易增減分裝之份
    量，而每次買賣之價量，可能隨時依雙方關係深淺、資力、
    需求量及對行情之認知、來源是否充裕、查緝鬆嚴、購買者
    被查獲時供述購買對象之可能風險評估等，而異其標準，非
    可一概而論，本件被告既不承認其有上揭販賣安非他命之事
    實，本院自無從查得其販入安非他命之真正價格及其是否因
    非法販賣安非他命予上揭證人而獲得具體利潤之金額，然按
    近年來政府為杜絕毒品之氾濫，對於查緝施用及販賣毒品之
    工作，無不嚴加執行，販賣毒品罪又係重罪，設若無利可圖
    ，衡情一般持有毒品之人當無輕易將所持有之安非他命轉售
    他人而甘冒於再次向他人購買時，而有被查獲移送法辦之危
    險之理，且不論是瓶裝或袋裝之安非他命，均可任意分裝或
    增減其份量，而每次買賣之價量，亦隨時隨雙方關係之深淺
    、當時之資力、需要程度及對行情之認知等因素而為機動地
    調整，因之販賣之利得，除經坦承犯行，或帳冊價量均臻明
    確外，委難察得實情，職是之故，縱未確切查得販賣賺取之
    實際差價，但除別有事證，足認係按同一價格轉讓，確未牟
    利外，尚難執此即認非法販賣之事證有所不足，致知過坦承
    者難辭重典，飾詞否認者反得逞僥倖，而失情理之平。而被
    告與甲○○、壬○○、辛○○、己○○、丙○○、庚○○、
    乙○○間並無特殊情誼或至親關係，被告竟費心自甘承受重
    典，涉險販賣第二級毒品安非他命，當有牟利之圖。是被告
    販賣安非他命有營利之意圖，應可認定。
 9、綜上，被告上述如附表一所示各次販賣第二級毒品安非他命
    之犯行事證明確，所辯要屬推諉卸責之詞，委無採信，犯行
    堪以認定，應依法論科。
二、按安非他命係屬毒品危害防制條例第2 條第2 項第2 款規定
    所列之第二級毒品，不得非法持有、販賣。核被告如附表一
    所示販賣安非他命共24次，均係犯毒品危害防制條例第4條
    第2 項之販賣第二級毒品罪。公訴人起訴雖未論及如附表一
    編號4 其中「96年4 月底某日中午12時許」該次犯行，惟經
    本案蒞庭檢察官於97年10月23日審理程序中當庭追加被告另
    涉犯此部分販賣第二級毒品安非他命犯行，本院自應併予審
    究，併此敘明。被告販賣第二級毒品安非他命前持有第二級
    毒品安非他命之低度行為，應為販賣第二級毒品之高度行為
    所吸收，均不另論罪。按所謂「集合犯」，係指立法者所制
    定之犯罪構成要件中，本即預定其數個同種類行為而反覆實
    行之犯罪而言；故是否集合犯之判斷，客觀上自應斟酌法律
    規範之本來意涵、實現該犯罪目的之必要手段、社會生活經
    驗中該犯罪必然反覆實行之常態及社會通念等；主觀上則視
    其反覆實施之行為是否出於行為人之一個犯意，並秉持刑罰
    公平原則，加以判斷之（最高法院96年度台上字第4762號判
    決意旨參照）。查行為人販賣毒品，係基於營利之意圖，其
    多次販賣毒品之行為，未必皆出於行為人之1 個犯意決定；
    且觀諸毒品危害防制條例第4 條第2 項販賣第二級毒品罪之
    構成要件文義衡之，實無從認定立法者本即預定該犯罪之本
    質，必有數個同種類行為而反覆實行之集合犯行，故有關販
    賣毒品之罪，難認係集合犯之罪，是被告所犯如附表一所示
    24次販賣第二級毒品罪，均犯意各別，應分論併罰。查被告
    前有如事實欄所載刑事科刑紀錄及執行情形，有臺灣高等法
    院被告前案紀錄表1 份在卷可按，其受有期徒刑之執行完畢
    後，於5 年內故意再犯本件有期徒刑以上之罪，均為累犯，
    應依刑法第47條第1 項之規定加重其刑，惟販賣第二級毒品
    之罪，其法定本刑為無期徒刑部分依法不得加重外，餘均依
    法加重其刑。審酌被告前有施用毒品之前案紀錄，素行非佳
    ，又將安非他命販賣他人施用，戕害他人身心健康之犯罪動
    機，其販買之數量屬小額零星販賣，尚無藏有鉅量之毒品，
    與大宗走私或利用幫派組織結構販賣者相較，對社會之危害
    稍低，被告或係能力不足供己用毒開銷，而在吸毒者彼此互
    通有無，並賺取其中些微差價，對社會造成之危害尚無從與
    販賣毒品之大盤、中盤相提並論，及被告犯後否認犯行，難
    認有何悔意，態度不佳等一切情狀，分別量處如附表一「應
    處罪刑」欄所示之刑，並定應執行刑。公訴人固就被告具體
    求處有期徒刑12年，並聲請併對被告宣告強制工作云云，惟
    審酌本件被告之犯罪情節、販賣毒品之次數等，認公訴人上
    開求刑，尚嫌過輕，而應以主文所示之刑為妥適，另按刑法
    第90條第1 項固規定「有犯罪之習慣，或因遊蕩或懶惰成習
    而犯罪者，於刑之執行前，令入勞動場所強制工作」，而觀
    之卷附臺灣高等法院被告前案紀錄表，被告僅有施用毒品前
    案紀錄，難謂被告販賣毒品積習已深而有犯罪之習慣，亦無
    證據證明被告有因遊蕩或懶惰成習而犯罪之情形，故認無對
    被告宣告強制工作之必要，附此敘明。另未扣案之被告如附
    表一所示共24次販賣海洛因所得共23,500元（如附表一編號
    1 之販賣予甲○○4 次，依罪疑有利被告之原則，每次以
    1,000 元計算），為其因上述犯罪所得之財物，雖未扣案，
    仍應依毒品危害防制條例第19條第1 項規定宣告沒收之，如
    全部或一部不能沒收時，應依同條項後段之規定，諭知以其
    財產抵償之。再者，本件未扣案之行動電話1 支（含未扣案
    之門號00 00000000 號SIM 卡1 張），係被告所有持以聯絡
    販賣毒品使用之物（SIM 卡部分，因行動電話SIM 卡於客戶
    申請門號並取得SIM 卡時，即已取得該卡之所有權，所有權
    均移歸申請人或使用人，已非電信公司所有之物），雖未扣
    案，但無證據證明業已滅失，仍應依毒品危害防制條例第19
    條第1 項前段之規定，諭知沒收，如全部或一部不能沒收時
    ，應依同條項後段規定，諭知追徵其價額。
貳、無罪部分
一、公訴意旨另以：被告於如附表二所示之時間、地點，販賣第
    二級毒品安非他命予壬○○、己○○，因認被告此部分亦係
    犯毒品危害防制條例第4 條第2 項之罪嫌云云。
二、按犯罪事實應依證據認定之，無證據不得認定犯罪事實；又
    不能證明被告犯罪者，應諭知無罪之判決，刑事訴訟法第15
    4 條第2 項、第301 條第1 項分別定有明文。又事實之認定
    ，應憑證據，如未能發現相當證據，或證據不足以證明，自
    不能以推測或擬制之方法，為裁判基礎；且認定犯罪事實所
    憑之證據，其為訴訟上之證明，須於通常一般之人不致有所
    懷疑，而得確信其為事實之程度者，始得據為有罪之認定，
    倘其證明尚未達到此一程度，而有合理之懷疑存在而無從使
    事實審法院得有罪之確信時，即應由法院為諭知被告無罪之
    判決；再認定不利於被告之事實須依積極證據，苟積極證據
    不足為不利於被告事實之認定時，即應為有利於被告之認定
    ，更不必有何有利之證據（最高法院40年台上字第86號、76
    年台上字第4986號、30年上字第816 號判例參照）。另檢察
    官就被告犯罪事實，應負舉證責任，並指出證明方法，刑事
    訴訟法第154 條第2 項、第301 條及第161 條第1 項分別定
    有明文。是以，檢察官對於起訴之犯罪事實，應負提出證據
    及說服之實質舉證責任。倘其所提出之證據，不足為被告有
    罪之積極證明，或其闡明之證明方法，無從說服法官以形成
    被告有罪之心證，基於無罪推定之原則，自應為被告無罪判
    決之諭知（最高法院92年臺上字第128 號判例參照）。
三、公訴人認被告涉犯如附表二所示販賣安非他命予壬○○、己○○罪嫌，無非係以證人壬○○於偵查中及己○○於警詢、
    偵查中之證述及通訊監察譯文為據。然查：
（一）證人壬○○於警詢中證稱：「我總共向被告購買安非他命
      3 次，第1 次是96年9 月間，第2 次是96年10月1 日，第
      3 次是96年10月5 日（即如附表一編號2 所示之3 次），
      另外，我也向戊○○購買安非他命3 次，第1 次是96年8
      月18日，第2 次是96年9 月1 日，第3 次是96年9 月5 日
      （即如附表二編號1 所示之3 次），都是在戊○○住處向
      他購買，向被告購買是撥打被告00 00000000 之門號與其
      聯絡購買，向戊○○購買則是直接去他家買」等語（見上
      開偵查卷第31、32頁），於偵查中證稱：「（問：你有跟
      戊○○買過安非他命？）我找不到被告時，才會去找戊○○，之後戊○○就會向被告拿毒品給我，時間是96年8 月
      18 日 、96年9 月1 日、96年9 月5 日」等語（見上開偵
      查卷宗第112 、113 頁），證人壬○○既於警詢中證稱如
      附表二編號1 所示3 次均係向戊○○購買安非他命，且其
      於偵查中證稱：找不到被告時，才會去找戊○○購買安非
      他命等語，是如附表二編號1 所示3 次販賣安非他命之人
      究竟是被告或應係戊○○已甚有可疑，又證人壬○○既稱
      找不到被告時始去找戊○○買安非他命，其又是如何得知
      戊○○向被告拿安非他命交付予伊，檢察官於偵查中並未
      訊明，且證人壬○○於本院審理中經合法傳喚拘提均未到
      案，已如前述，至於被告與證人壬○○之通聯譯文，亦僅
      係如附表一編號2 之96年10月1 向被告購買安非他命之通
      聯譯文，與檢察官起訴被告如附表二編號1 部分之犯行無
      關。是尚難僅憑證人壬○○上開證詞，遽認被告有於如附
      表二編號1 所示時間販賣安非他命予壬○○之犯行。
（二）又證人己○○雖於警詢中有證稱：「有向被告購買安非他
      命共7 次，第7 次是96年10月6 日下午15時40分」等語（
      見上開偵查卷宗第50頁），然於偵查中已證稱：「（問：
      依通聯譯文，你曾於96年10月6 日15時35分許，與被告聯
      絡，內容為：要多少，回答1 ，1 嗎，你在哪裡，我在建
      國路，是何意？）是我打的，是要聯絡購買安非他命，1
      就是1,000 元的意思，但當天並沒有買到等語（見上開偵
      查卷宗第138 頁），於本院審理中證稱：「（問：為何警
      詢中稱第7 次向被告購買安非他命的時間是在96年10月6
      日？）印象中就是沒有買到」、「（問：為何沒有買到？
      ）不知道什麼原因沒有碰到面」等語（見本院卷第179 頁
      ），故證人己○○雖曾於96年10月6 日打電話予被告表示
      欲購買安非他命，然該次並未碰面交易，已難認被告與己○○間就販賣安非他命一事已達成合意，況被告確有可能
      因謹慎觀察而有遲疑，尚未有販賣安非他命予己○○之真
      意，否則其應可逕自前往相約之地點進一步為交易，且縱
      因時間有所耽擱，亦可再聯繫另擇時間、地點交易，被告
      捨此弗為，致己○○此次未順利購得安非他命，綜此，堪
      認被告尚未著手販賣安非他命予己○○甚明。
（三）此外，復查無其他積極證據足證被告有如附表二所示之犯
      行，依上說明，其被訴如附表二販賣第二級毒品部分，均
      屬不能證明，揆諸前開判例及法文所指，自應為被告無罪
      之諭知。
據上論斷，應依刑事訴訟法第299 條第1 項前段、第301 條第1
項前段，毒品危害防制條例第4 條第2 項、第19條第1 項，刑法
第11條前段、第47條第1 項、第51條第5 款，判決如主文。
本案經檢察官楊凱真到庭執行職務。
中    華    民    國    98    年    4     月    9     日
                  臺灣桃園地方法院刑事第八庭
                      審判長法  官  林惠霞
                            法  官  張瓊華
                            法  官  張明儀
以上正本證明與原本無異。
如不服本判決應於收受判決後10日內向本院提出上訴書狀，並應
敘述具體理由。其未敘述上訴理由者，應於上訴期間屆滿後20日
內向本院補提理由書 (均須按他造當事人之人數附繕本)「 切勿
逕送上級法院」。
                            書記官  邱仲騏
中    華    民    國    98    年    4     月    9     日
附錄本案論罪科刑之法條：
毒品危害防制條例第4條第2項
製造、運輸、販賣第二級毒品者，處無期徒刑或 7 年以上有期徒
刑，得併科新臺幣 7 百萬元以下罰金。
毒品危害防制條例第19條第1項
犯第 4 條至第 9 條、第 12 條、第 13 條或第 14 條第 1 項、
第2 項之罪者，其供犯罪所用或因犯罪所得之財物，均沒收之，
如全部或一部不能沒收時，追徵其價額或以其財產抵償之。
 ┌───────────────────────────────────────────────┬─────────┐
 │附表一                                                                                        │                  │
 ├──┬───┬────────┬───────────┬────────┬────┬─────┼─────────┤
 │編號│購毒者│販毒時間（民國）│    販  毒  地  點    │ 販  毒  金  額 │販 毒 者│ 聯絡電話 │   應處罪刑       │
 │    │      │                │                      │   （新台幣）   │        │          │                  │
 ├──┼───┼────────┼───────────┼────────┼────┼─────┼─────────┤
 │    │      │96年11月1日     │                      │                │        │          │丁○○販賣第二級毒│
 │    │      │                │                      │                │        │          │品，累犯，處有期徒│
 │    │      │                │                      │                │        │          │刑柒年貳月。      │
 │    │      │                │                      │                │        │0000000000│                  │
 │    │      ├────────┤                      │                │        │（丁○○）├─────────┤
 │ 1  │甲○○│96年11月10日    │桃園縣八德市○○路50巷│1000元至2000元  │丁○○  │   ↑↓   │丁○○販賣第二級毒│
 │    │      │                │口                    │                │        │          │品，累犯，處有期徒│
 │    │      │                │                      │                │        │          │刑柒年貳月。      │
 │    │      ├────────┤                      │                │        │0000000000├─────────┤
 │    │      │96年12月底某日  │                      │                │        │（甲○○）│丁○○販賣第二級毒│
 │    │      │                │                      │                │        │          │品，累犯，處有期徒│
 │    │      │                │                      │                │        │          │刑柒年貳月。      │
 │    │      ├────────┤                      │                │        │          ├─────────┤
 │    │      │97年1月20日     │                      │                │        │          │丁○○販賣第二級毒│
 │    │      │                │                      │                │        │          │品，累犯，處有期徒│
 │    │      │                │                      │                │        │          │刑柒年貳月。      │
 ├──┼───┼────────┼───────────┼────────┼────┼─────┼─────────┤
 │    │      │                │                      │                │        │0000000000│丁○○販賣第二級毒│
 │    │      │96年9月間某日   │桃園縣八德市○○街56巷│    1000元      │ 丁○○ │（丁○○）│品，累犯，處有期徒│
 │    │      │                │4弄11號丁○○住處     │                │        │   ↑↓   │刑柒年貳月。      │
 │ 2  │壬○○├────────┼───────────┼────────┤        │0000000000├─────────┤
 │    │      │96年10月1日     │由壬○○表弟戊○○前往│    500元       │        │（壬○○）│丁○○販賣第二級毒│
 │    │      │                │丁○○住處拿毒品      │                │        │          │品，累犯，處有期徒│
 │    │      │                │                      │                │        │          │刑柒年貳月。      │
 │    │      ├────────┼───────────┼────────┤        │          ├─────────┤
 │    │      │96年10月5日     │桃園縣八德市○○街56巷│    1000元      │        │          │丁○○販賣第二級毒│
 │    │      │                │4弄11號丁○○住處     │                │        │          │品，累犯，處有期徒│
 │    │      │                │                      │                │        │          │刑柒年貳月。      │
 ├──┼───┼────────┼───────────┼────────┼────┼─────┼─────────┤
 │    │      │96年7月23日     │                      │                │        │0000000000│丁○○販賣第二級毒│
 │    │      │                │                      │                │        │（丁○○）│品，累犯，處有期徒│
 │    │      │                │                      │                │        │   ↑↓   │刑柒年貳月。      │
 │    │      │                │                      │                │        │ 公用電話 │                  │
 │    │      │                │                      │                │        │（辛○○）│                  │
 │ 3  │辛○○├────────┤桃園縣八德市○○街56巷│     1000元     │ 丁○○ ├─────┼─────────┤
 │    │      │96年10月2 日凌晨│4 弄11號丁○○住處附近│                │        │0000000000│丁○○販賣第二級毒│
 │    │      │零時許          │便利商店門口          │                │        │（丁○○）│品，累犯，處有期徒│
 │    │      │                │                      │                │        │          │刑柒年貳月。      │
 │    │      │                │                      │                │        │   ↑↓   │                  │
 │    │      │                │                      │                │        │0000000000│                  │
 │    │      │                │                      │                │        │（辛○○）│                  │
 ├──┼───┼────────┼───────────┼────────┼────┼─────┼─────────┤
 │    │      │96年3 月初某日下│                      │                │        │          │丁○○販賣第二級毒│
 │    │      │午1 時許        │                      │                │        │          │品，累犯，處有期徒│
 │    │      │                │                      │                │        │          │刑柒年貳月。      │
 │    │      ├────────┤                      │                │        │          ├─────────┤
 │    │      │96年3 月底某日中│                      │                │        │          │丁○○販賣第二級毒│
 │    │      │午12時許        │                      │                │        │          │品，累犯，處有期徒│
 │    │      │                │                      │                │        │          │刑柒年貳月。      │
 │    │      ├────────┤                      │                │        │          ├─────────┤
 │    │      │96年4 月中旬某日│                      │                │        │0000000000│丁○○販賣第二級毒│
 │ 4  │己○○│中午12時許      │桃園縣八德市○○街56巷│    1000元      │ 丁○○ │（丁○○）│品，累犯，處有期徒│
 │    │      │                │4弄11號丁○○住處附近 │                │        │          │刑柒年貳月。      │
 │    │      ├────────┤之黃昏市場            │                │        │   ↑↓   ├─────────┤
 │    │      │96年4 月底某日中│                      │                │        │0000000000│丁○○販賣第二級毒│
 │    │      │午12時許        │                      │                │        │（己○○）│品，累犯，處有期徒│
 │    │      │                │                      │                │        │          │刑柒年貳月。      │
 │    │      ├────────┤                      │                │        │          ├─────────┤
 │    │      │96年7 月中旬某日│                      │                │        │          │丁○○販賣第二級毒│
 │    │      │中午12時許      │                      │                │        │          │品，累犯，處有期徒│
 │    │      │                │                      │                │        │          │刑柒年貳月。      │
 │    │      ├────────┤                      │                │        │          ├─────────┤
 │    │      │96年8 月中旬某日│                      │                │        │          │丁○○販賣第二級毒│
 │    │      │中午12時許      │                      │                │        │          │品，累犯，處有期徒│
 │    │      │                │                      │                │        │          │刑柒年貳月。      │
 ├──┼───┼────────┼───────────┼────────┼────┼─────┼─────────┤
 │    │      │96年11月底某日  │桃園縣八德市○○街56巷│                │        │          │丁○○販賣第二級毒│
 │    │      │                │4弄11號丁○○住處附近 │                │        │          │品，累犯，處有期徒│
 │    │      │                │之便利商店門口        │                │        │          │刑柒年貳月。      │
 │    │      │                │                      │                │        │0000000000│                  │
 │    │      │                │                      │                │        │（丁○○）│                  │
 │    │      ├────────┼───────────┤     1000元     │ 丁○○ │   ↑↓   ├─────────┤
 │ 5  │丙○○│97年2月4日晚間7 │                      │                │        │0000000000│丁○○販賣第二級毒│
 │    │      │時許            │                      │                │        │（丙○○）│品，累犯，處有期徒│
 │    │      │                │                      │                │        │          │刑柒年貳月。      │
 │    │      ├────────┤桃園縣八德市霄裡里山下│                │        │          ├─────────┤
 │    │      │97年2月5日中午12│店、長興路口          │                │        │          │丁○○販賣第二級毒│
 │    │      │時許            │                      │                │        │          │品，累犯，處有期徒│
 │    │      │                │                      │                │        │          │刑柒年貳月。      │
 ├──┼───┼────────┼───────────┼────────┼────┼─────┼─────────┤
 │    │      │96年10月初某日  │                      │                │        │0000000000│丁○○販賣第二級毒│
 │    │      │                │桃園縣八德市○○街56巷│                │        │（丁○○）│品，累犯，處有期徒│
 │    │      │                │4弄11號丁○○住處附近 │                │        │          │刑柒年貳月。      │
 │ 6  │庚○○├────────┤水溝旁                │     1000元     │ 丁○○ │   ↑↓   ├─────────┤
 │    │      │96年10月20日    │                      │                │        │0000000000│丁○○販賣第二級毒│
 │    │      │                │                      │                │        │（庚○○）│品，累犯，處有期徒│
 │    │      │                │                      │                │        │          │刑柒年貳月。      │
 ├──┼───┼────────┼───────────┼────────┼────┼─────┼─────────┤
 │    │      │96年3月初某日   │                      │                │        │          │丁○○販賣第二級毒│
 │    │      │                │                      │                │        │          │品，累犯，處有期徒│
 │    │      │                │                      │                │        │          │刑柒年貳月。      │
 │    │      ├────────┤                      │                │        │0000000000├─────────┤
 │    │      │96年6 月中旬某日│桃園縣八德市○○街56巷│                │        │（丁○○）│丁○○販賣第二級毒│
 │    │      │                │4弄11號丁○○住處附近 │                │        │          │品，累犯，處有期徒│
 │    │      │                │水溝旁                │                │        │          │刑柒年貳月。      │
 │ 7  │乙○○├────────┤                      │     1000元     │ 丁○○ │   ↑↓   ├─────────┤
 │    │      │96年7月初某日   │                      │                │        │0000000000│丁○○販賣第二級毒│
 │    │      │                │                      │                │        │          │品，累犯，處有期徒│
 │    │      │                │                      │                │        │          │刑柒年貳月。      │
 │    │      ├────────┤                      │                │        │（乙○○）├─────────┤
 │    │      │96年10月11日    │                      │                │        │          │丁○○販賣第二級毒│
 │    │      │                │                      │                │        │          │品，累犯，處有期徒│
 │    │      │                │                      │                │        │          │刑柒年貳月。      │
 └──┴───┴────────┴───────────┴────────┴────┴─────┴─────────┘
 ┌───────────────────────────────────────────────┐
 │附表二                                                                                        │
 ├──┬───┬────────┬───────────┬────────┬────┬─────┤
 │編號│購毒者│販毒時間（民國）│    販  毒  地  點    │ 販  毒  金  額 │販 毒 者│ 聯絡電話 │
 │    │      │                │                      │   （新台幣）   │        │          │
 ├──┼───┼────────┼───────────┼────────┼────┼─────┤
 │    │      │ 96年8 月18日   │                      │                │        │          │
 │    │      ├────────┤                      │                │        │          │
 │    │      │ 96年9 月1 日   │ 由壬○○表弟戊○○前 │                │        │0000000000│
 │ 1  │壬○○│                │ 往丁○○住處拿毒品   │                │        │（丁○○）│
 │    │      │                │                      │500 元至1000元  │丁○○  │   ↑↓   │
 │    │      ├────────┤                      │                │        │0000000000│
 │    │      │ 96年9 月5 日   │                      │                │        │（甲○○）│
 ├──┼───┼────────┼───────────┼────────┼────┼─────┤
 │ 2  │己○○│96年10月6 日15時│桃園縣八德市○○街56巷│     1000元     │丁○○  │0000000000│
 │    │      │40分            │4 弄11號丁○○住處附近│                │        │（丁○○）│
 │    │      │                │之黃昏市場            │                │        │   ↑↓   │
 │    │      │                │                      │                │        │0000000000│
 │    │      │                │                      │                │        │（己○○）│
 └──┴───┴────────┴───────────┴────────┴────┴─────┘


司法院資訊處製作；財團法人民間司法改革基金會備份。
